臺灣臺中地方法院民事判決　93年度訴字第2686號
原　　　告　甲○○
被　　　告　乙○○
被　　　告　丙○○
上列當事人間請求清償借款事件，於中華民國９４年１０月２７
日言詞辯論終結，本院判決如下：
    主      文
被告乙○○應給付原告新臺幣捌拾捌萬陸仟元，及自民國九十三
年十二月十七日起至清償日止，按年息百分之五計算之利息。
原告其餘之訴駁回。
訴訟費用由被告乙○○負擔二分之一，餘由原告負擔。
本判決原告勝訴部分，於原告以新臺幣貳拾玖萬陸仟元為被告乙
○○供擔保後，得假執行。
原告其餘假執行之聲請駁回。
    事實及理由
一、本件原告主張：原告與被告丙○○為證券公司同事，被告乙
    ○○則為被告丙○○之股票客戶。被告乙○○因買賣股票臨
    時需款週轉，經邱姓客戶介紹，邀同被告丙○○為連帶保證
    人，向原告借款新臺幣（下同）９１００００元（下稱系爭
    借款），雙方約定於９３年８月３０日還清借款。原告已於
    ９３年７月３０日及同年８月３日，分別將借款６１０００
    ０元及３０００００元匯入被告乙○○所有復華銀行帳戶，
    惟屆期被告乙○○未依約還清借款，爰依據消費借貸及連帶
    保證之法律關係，請求被告應連帶給付原告８８６０００元
    ，及自起訴狀送達被告翌日起至清償日止，按年息百分之五
    計算之利息，並陳明願供擔保，請准宣告假執行。
二、被告乙○○則以：伊不認識原告甲○○，也沒有向她借錢。
    被告丙○○另以：本件借款９１００００元係伊所借，已還
    原告２４０００元等語置辯，請求駁回原告之訴。
三、本件原告起訴原聲明一求為「被告應連帶責任給付原告(一)新
　　台幣陸拾壹萬，及自民國九十三年七月三十日起至清償日止
  　，按年息百分之五計算之利息。(二)新台幣參拾萬元，及自民
    國九十三年八月一日起至清償日止，按年息百分之五計算之
    利息」，嗣於訴狀送達被告後，原告於９４年１０月１３日
    言詞辯論期日，當庭減縮該聲明為「被告應連帶給付原告８
    ８６０００元，及自起訴狀送達被告翌日起至清償日止，按
    年息百分之五計算之利息」，核為減縮應受判決事項之聲明
    ，合於民事訴訟法第２５５條第１項第３款之規定，自為法
    之所許，合先敘明。
四、原告主張於９３年７月３０日及同年８月３日，分別將借款
    ６１００００元及３０００００元匯入被告乙○○所有復華
    銀行帳戶之事實，業據原告提出復華銀行存摺類收入憑條、
    被告乙○○復華銀行存摺為證，復為被告二人所不爭執，此
    部分事實，堪信為真實。至原告主張被告乙○○為系爭借款
    主債務人，被告丙○○為連帶保證人之事實，則為被告二人
    所否認，並以前詞置辯。經查，丁○○○○於９４年３月１
    日本院言詞辯論時業已結證稱：「在民國九十三年七月二十
    九日，原告跟我說被告丙○○有一個客戶要向原告借錢，原
    告錢不夠，就跟我說要跟我調錢，我說我沒有錢，就沒有借
    給原告。當時被告丙○○的客戶就是當庭的被告乙○○，但
    丙○○是否要作乙○○的連帶保證人我就不清楚了」，參以
    系爭借款確係匯入被告乙○○所有復華銀行帳戶，為被告乙
    ○○所不爭執，是原告主張被告乙○○為系爭借款之主債務
    人之事實，堪信為真實。至原告主張被告丙○○為系爭借款
    之連帶保證人之事實，業據被告丙○○所否認，且原告於９
    ４年９月６日本院言詞辯論時業已自承：無法證明被告丙○
    ○為系爭借款之連帶保證人。是原告主張被告丙○○為系爭
    借款之連帶保證人，其舉證尚有不足，自難以採信。
五、綜上所述，被告乙○○為系爭借款之主債務人，已如前述，
    而原告亦不爭執有收受還款２４０００元之事實。從而，原
    告依消費借貸之法律關係，訴請被告乙○○給付欠款８８６
　　０００元，及自起訴狀繕本送達翌日即９３年１２月１７日
　  起至清償日止，按年息百分之五計算之利息，為有理由，應
    予准許。又原告既無法證明被告丙○○為系爭借款之連帶保
    證人，從而，原告依連帶保證人之法律關係，請求被告丙○
    ○連帶給付欠款８８６０００元，及自起訴狀繕本送達翌日
    即９３年１２月１７日起至清償日止，按年息百分之五計算
    之利息，即無理由，應予駁回。
六、原告陳明願供擔保，請求宣告假執行，就原告勝訴部分核無
    不合，茲各酌定相當之擔保金額，予以准許。至原告敗訴部
    分，其假執行之聲請即失所附麗，均應予駁回。
七、本件原告之訴為一部有理由，一部無理由，依民事訴訟法第
    ７９條、第３９０條第２項，判決如主文。
中　　華　　民　　國　　94　　年　　10　　月　　27　　日
                  民事第二庭    法  官　劉正中
上列正本係照原本作成。
如對本判決上訴，須於判決送達後20日內向本院提出上訴狀。
中　　華　　民　　國　　94　　年　　10　　月　　27　　日
                                書記官
